【裁判字號】    92,易,2557
【裁判日期】    921031
【裁判案由】    毒品危害防制條例
【裁判全文】
臺灣板橋地方法院刑事判決                        九十二年度易字第二五五七號
    公  訴  人  臺灣板橋地方法院檢察署檢察官
    被      告  甲○○
右列被告因毒品危害防制條例案件，經檢察官提起公訴（九十二年度毒偵字第二四七
二號），被告於準備程序進行中就被訴事實為有罪之陳述，經告知簡式審判程序之旨
，並聽取當事人之意見後，本院裁定由受命法官獨任進行簡式審判程序，並判決如左
：
    主  文
甲○○連續施用第二級毒品，處有期徒刑伍月，如易科罰金，以參佰元折算壹日。
扣案之第二級毒品安非他命參小包（淨重壹點貳公克）沒收銷燬之。
    事  實
一、甲○○曾因施用第二級毒品安非他命（以下簡稱安非他命），經本院以八十七年
    度毒聲字第二七五三號裁定送勒戒處所觀察勒戒，經觀察勒戒後，認無繼續施用
    毒品傾向，經臺灣板橋地方法院檢察署於民國八十七年十一月十六日以八十七年
    度偵字第二三五四六號為不起訴處分確定，復因施用安非他命，經本院以八十八
    年度毒聲字第六九九八號裁定送勒戒處所觀察勒戒，經觀察勒戒後，認有繼續施
    用毒品傾向，再經本院以八十八年度毒聲字第八０七五號裁定令入戒治處所施以
    強制戒治一年，嗣經強制戒治期滿，復經台灣板橋地方法院檢察署於九十年二月
    十二日以九十年度戒毒偵字第一二０號為不起訴處分確定。詎其仍未戒除毒癮，
    復基於施用安非他命之概括犯意，自最後一次觀察勒戒後之九十一年十一月二十
    九日（起訴書記載為不詳之日）起至九十二年七月二十九日止，先後多次在臺北
    縣蘆洲市○○路九十六巷一弄四號五樓住處及同縣三重市○○街四十五號三樓等
    處，以將安非他命放置於吸食器內，並在其下以火燒烤，使安非他命化成煙霧，
    再以口鼻吸其煙氣之方法施用安非他命。嗣於九十二年七月二十九日上午九時五
    十五分許，為警在台北縣蘆洲市○○路與民族路口頂好超商提款機前查獲，並扣
    得其所有之安非他命三小包（淨重一點二公克），採尿驗悉。再經本院以九十二
    年度毒聲字第二四七二號裁定令入戒治處所施以強制戒治一年。
二、案經台北縣政府警察局蘆洲分局報告臺灣板橋地方法院檢察署檢察官偵查起訴。
    理  由
一、右揭事實，業據被告甲○○於本院審理中自白不諱，且其於九十二年七月二十九
    日為警查獲後所採集之尿液，經送往臺灣檢驗科技股份有限公司檢驗結果，有安
    非他命類陽性反應，有該公司ＣＺ000000000號濫用藥物尿液檢驗報告
    乙紙附卷可稽。此外並有扣案之安非他命三包扣案可證，而前開扣案之物確有安
    非他命反應之事實，亦有台北縣政府警察局蘆洲分局查獲涉嫌毒品危害防制條例
    毒品初步鑑驗報告單乙紙附卷可稽。足徵被告自白與事實相符，被告應確有連續
    施用第二級毒品犯行。又被告曾因施用安非他命，經本院以八十七年度毒聲字第
    二七五三號裁定送勒戒處所觀察勒戒，經觀察勒戒後，認無繼續施用毒品傾向，
    經臺灣板橋地方法院檢察署於八十七年十一月十六日以八十七年度偵字第二三五
    四六號為不起訴處分確定，復因施用安非他命，經本院以八十八年度毒聲字第六
    九九八號裁定送勒戒處所觀察勒戒，經觀察勒戒後，認有繼續施用毒品傾向，再
    經本院以八十八年度毒聲字第八０七五號裁定令入戒治處所施以強制戒治一年，
    嗣經強制戒治期滿，復經台灣板橋地方法院檢察署於九十年二月十二日以九十年
    度戒毒偵字第一二０號為不起訴處分確定，有臺灣高等法院被告全國前案紀錄表
    、前開不起訴處分書各乙紙在卷可按，足徵被告係三犯違反毒品危害防制條例第
    十條之罪。本件事證明確，被告犯行均洵堪認定。
二、查安非他命為毒品危害防制條例第二條第二項第二款明定之第二級毒品，不得持
    有、施用及販賣。核被告之所為係犯毒品危害防制條例第十條第二項之施用第二
    級毒品罪。其施用安非他命前後持有安非他命之低度行為應為施用之高度行為所
    吸收，不另論罪。其先後多次施用安非他命行為，均時間緊接，方法相同，觸犯
    構成要件相同之罪名，顯係基於概括犯意反覆為之，應依連續犯之規定論以一罪
    ，並加重其刑。爰審酌施用安非他命對身心產生的危害、被告施用期間長短、次
    數，甫經觀察、勒戒及強制戒治卻仍無法戒除施用毒品之惡習，顯見戒除毒癮之
    意志薄弱，兼衡其犯罪之動機、目的、手段、品行、坦承犯行之犯罪後態度等一
    切情狀，量處如主文所示之刑。
三、扣案之安非他命三小包（淨重一點二公克）為查獲之第二級毒品，應依毒品危害
    條例第十八條第一項前段宣告沒收銷燬之。
據上論斷，應依刑事訴訟法第二百七十三條之一第一項、第二百九十九條第一項前段
，毒品危害防制條例第十條第二項、第十八條第一項前段，刑法第十一條前段、第五
十六條、第四十一條第一項前段，罰金罰鍰提高標準條例第二條，判決如主文。
本案經檢察官黃正綱到庭執行職務。
中      華      民      國     九十二     年     十     月    三十一    日
                                     臺灣板橋地方法院刑事第五庭
                                         法  官   張   宏   節
右正本證明與原本無異。
如不服本判決，應於判決送達後十日內向本院提出上訴狀。
                                         書記官   李   淑   秋
中      華      民      國     九十二     年     十     月    三十一    日
附錄本案論罪科刑法條全文
毒品危害防制條例第十條：
施用第一級毒品者，處六月以上五年以下有期徒刑。
施用第二級毒品者，處三年以下有期徒刑。


司法院資訊處製作；財團法人民間司法改革基金會備份。
